ACORDAO-COMPLETO-2427990

ACÓRDÃO DE RELAÇÃO

ACÓRDÃO DE RELAÇÃO 9517/2020 ATA 32/2020 - SEGUNDA CÂMARA

Acórdão 9517/2020-TCU-Segunda Câmara
Os Ministros do Tribunal de Contas da União, quanto ao processo a seguir relacionado, ACORDAM, por unanimidade, com fundamento nos arts. 71, inciso III, da Constituição Federal de 1998, 1º, inciso V, e 39, incisos I e II, da Lei nº 8.443, de 16 de julho de 1992, 143, inciso II, 259, inciso II, e 260, §§ 1º e 5º do Regimento Interno do TCU e art. 7º, § 4º da IN 78/2018, em considerar prejudicada, por perda de objeto, a apreciação dos atos de concessão de pensão militar das interessadas abaixo qualificadas, de acordo com os pareceres emitidos nos autos:
1. Processo TC-Processo 027.911/2020-9 (PENSÃO MILITAR) 
	1.1. Interessados: Aduzinda Affonso Gomes (XXX.850.388-XX) ; Alba da Gama Teixeira (XXX.538.788-XX) ; Eni de Oliveira (XXX.687.747-XX) ; Jalila Martins Asmus Araujo (XXX.844.240-XX) ; Jizela Luz Ferreira (XXX.843.361-XX) ; Lucy Alves da Silva (XXX.564.928-XX) ; Luzanira Salomao Jaegger (XXX.698.644-XX) ; Maria Auxiliadora Monte Jacintho (XXX.688.874-XX) ; Maria Garcia Porto (XXX.542.918-XX) ; Maria Jose Siqueira Marinho (XXX.144.964-XX) ; Maria da Conceicao Garcia Sodre (XXX.149.408-XX) ; Maria da Conceicao das Chagas Dantas (XXX.889.004-XX) ; Maria de Jesus Moutinho Goncalves Victorino (XXX.760.097-XX) ; Marlene Pereira Denisieski (XXX.588.717-XX) ; Nair Pinto do Amaral (XXX.086.677-XX) ; Necy de Souza Rocha (XXX.906.507-XX) ; Nilda Fernandes da Silva (XXX.607.837-XX) ; Palmides Freire de Castro (XXX.495.238-XX) ; Ricardo Luz Ferreira (XXX.733.321-XX) ; Ruth Maciel de Almeida Pinto (XXX.353.977-XX) ; Sonia Maia Forte Orlando (XXX.363.567-XX) ; Vanda da Costa Silva (XXX.199.169-XX) ; Zotica de Almeida Faissol (XXX.796.167-XX) 
	1.2. Órgão/Entidade: Comando da Aeronáutica
	1.3. Relator: Ministro Augusto Nardes
	1.4. Representante do Ministério Público: Procuradora-Geral Cristina Machado da Costa e Silva
	1.5. Unidade Técnica: Secretaria de Fiscalização de Pessoal (SEFIP) .
	1.6. Representação legal: não há.
	1.7. Determinações/Recomendações/Orientações: não há.

Segunda Câmara

Comando da Aeronáutica

Aduzinda Affonso Gomes (XXX.850.388-XX); Alba da Gama Teixeira (XXX.538.788-XX); Eni de Oliveira (XXX.687.747-XX); Jalila Martins Asmus Araujo (XXX.844.240-XX); Jizela Luz Ferreira (XXX.843.361-XX); Lucy Alves da Silva (XXX.564.928-XX); Luzanira Salomao Jaegger (XXX.698.644-XX); Maria Auxiliadora Monte Jacintho (XXX.688.874-XX); Maria Garcia Porto (XXX.542.918-XX); Maria Jose Siqueira Marinho (XXX.144.964-XX); Maria da Conceicao Garcia Sodre (XXX.149.408-XX); Maria da Conceicao das Chagas Dantas (XXX.889.004-XX); Maria de Jesus Moutinho Goncalves Victorino (XXX.760.097-XX); Marlene Pereira Denisieski (XXX.588.717-XX); Nair Pinto do Amaral (XXX.086.677-XX); Necy de Souza Rocha (XXX.906.507-XX); Nilda Fernandes da Silva (XXX.607.837-XX); Palmides Freire de Castro (XXX.495.238-XX); Ricardo Luz Ferreira (XXX.733.321-XX); Ruth Maciel de Almeida Pinto (XXX.353.977-XX); Sonia Maia Forte Orlando (XXX.363.567-XX); Vanda da Costa Silva (XXX.199.169-XX); Zotica de Almeida Faissol (XXX.796.167-XX)

AUGUSTO NARDES

não há.

PENSÃO MILITAR (PMIL)

Secretaria de Fiscalização de Pessoal (SEFIP).